臺灣高雄地方法院刑事判決　　　　　　　　　　　　　九十年度易字第二四三九號
　　公　訴　人　臺灣高雄地方法院檢察署檢察官
　　被　　　告　乙○○
　　被　　　告　己○○
　　被　　　告　甲○○
右列被告因竊盜案件，經檢察官提起公訴（八十九年度偵字第一八九二三號、九十年
度偵字第九八○三號、第九八○四號），本院判決如左：
    主  文
乙○○、己○○連續結夥三人以上竊盜，均處有期徒刑柒月。
甲○○結夥三人以上竊盜，處有期徒刑陸月，如易科罰金，以參佰元折算壹日。
    事  實
一、乙○○、己○○、甲○○、共同基於意圖為自己不法所有之犯意聯絡，乙○○、
    己○○二人並有概括犯意，於民國八十九年二至五月間某日，由乙○○駕駛小貨
    車搭載己○○及甲○○，結夥三人以上先在高雄縣大寮鄉翁園村翁園國小後方空
    地，竊取庚○○所有置放於該空地之工程用鷹架二次，共竊取鷹架四百三十八支
    ，得手後將之出售於不知情之丁○○，得款新台幣（下同）五萬零九百四十五元
    。乙○○、己○○復承上開共同意圖為自己不法之所有之概括犯意，夥同另一姓
    名年籍不詳之成年男子，結夥三人以上，於八十九年二月二十六日，在高雄縣大
    寮鄉○○村○○路五十一號附近竹林之空地，竊取丙○○所有置放於該處之鷹架
    二百十七支。嗣將鷹架搬上貨車之際，為丙○○所僱用之工人戊○○發現，乃通
    知林振中到場而查獲。
二、案經庚○○訴由高雄縣警察局鳳山分局報告台灣高雄地方法院檢察署檢察官及丙○○訴由台灣高雄地方法院檢察署檢察官偵查起訴。
    理  由
一、訊據被告三人，對於右揭犯罪事實，均矢口否認，辯稱：庚○○所有的鷹架是庚○○叫們搬到東港的工地，在工地不見的。至於丙○○的鷹架，己○○及乙○○
    則辯稱：係乙○○向丙○○借來使用等語（見本院九十一年三月二十七日筆錄）
    。經查：
    （一）被告三人結夥共同竊取鷹架之事實，業據共同被告乙○○於本院九十年七
          月三十一日及十月二十三日審理中供述綦詳，被告乙○○供稱：「是我們
          三人聯絡好一起去的，車子是己○○和甲○○一起去租的。」「鷹架是我
          們三人經手，載去賣丁○○，一共四百多支鷹架，地點都在大寮，我們三
          人的確有在不同時間，二次到大寮翁園國小載庚○○的鷹架賣給丁○○。
          」等語。核與被害人庚○○、丙○○指述之情節相符。
    （二）另被告三人之竊盜行為經被害人庚○○發覺後，分別於八十九年五月二十
          六日、五月二十八日及六月六日各以自己之名義，書立切結書予庚○○，
          坦承共同竊取庚○○之鷹架，此亦有切結書三紙附卷可證。另被告三人於
          竊得鷹架之後，是將之轉賣予不知情之丁○○，除經丁○○於本院九十年
          七月三十一日審理中證述屬實，並有由被告己○○於八十九年二月二十三
          日簽立之切結書一紙附卷可參。且證人丁○○於八十九年九月二十一日檢
          察官偵訊中即證稱：「每次都是己○○、甲○○、乙○○一起來賣我。」
          等語。再參以被告三人事後並分別開立面額各五萬元及四萬元之本票交付
          被害人作為賠償，復有本票影本九張在卷可佐，倘若被告三人未參與竊盜
          之犯行，豈有願意於事後書立切結書並簽發本票予被害人之理。況被告劉
          金成於偵訊中經檢察官訊問：何以在劉縏富那邊又搬了第二次？乃答稱：
          因為乙○○說已經都作了等語（見八十九年九月十三日偵訊筆錄），均足
          證明被告三人確實共同參與其事。被告乙○○嗣後於本院審理中改稱未竊
          取鷹架及被告己○○、甲○○辯稱不知情云云，無非卸責矯飾之詞，不足
          採信。
    （三）況被告己○○於本院九十年十二月六日審理中供稱：「我是有在庚○○那
          邊工作過，八十九年一月左右就沒做了。」而被告甲○○亦供稱：「我確
          實曾經在庚○○那邊做過臨時工，大概在八十九年農歷過年前就離職了。
          」等語（見本院九十年十二月二十日筆錄）。而本件庚○○鷹架被竊的時
          間，既在八十九年二月以後，斯時被告己○○及甲○○既已不在庚○○郼
          邊工作，自不可能有庚○○叫被告幫鷹架到東港工作之事。是被告此部分
          之辯解亦不足為採。
    （四）至被告乙○○嗣又辯稱：丙○○的鷹架是伊向丙○○所承租云云。惟查：
          證人即為丙○○看守鷹架之戊○○於偵訊中已證稱：「我發現被告三人在
          搬鷹架，搬到貨車上，我就打電話給我老闆丙○○。」等語（見九十年他
          字第一○九一號卷九十年四月二十四日偵訊筆錄）。核與被害人丙○○於
          本院九十年七月三十一日審理中陳稱：「八十九年二月二十六日晚上六點
          多左右，我僱用的工人戊○○打電話告訴我說有人在我的倉庫搬鷹架，我
          就趕到現場處理，到現場時被告三人還在現場，他們已經搬了二百多支在
          車上，後來和他們協調的結果，我同意他們以租借的方式來處理，我就先
          讓他們將鷹架載走，隔天乙○○、己○○到我家簽借據，租期三個月，費
          用五千元，但事後他們沒有如期返還鷹架，也沒有付租金，那些鷹架也不
          知去向。」等情亦相一致。足證，被告乙○○及己○○係因竊盜犯行被查
          覺，為求被害人原諒，始佯向被害人表示承租。從而自不得以事後簽定承
          租契約，而免除事前竊盜鷹架之犯行。
    （五）至被告乙○○於本院審理中固曾供稱：丙○○的鷹架亦係渠三人共同竊取
          云云（見本院九十年七月三十一日筆錄），核與被害人丙○○於本院審理
          中指述之情節固亦相符（見本院九十年八月十六日筆錄）。惟查：被害人
          丙○○於九十年五月十六日偵訊中，已陳明被告甲○○當時並未在現場，
          且共同告己○○當時亦供稱：另一個人不是甲○○，是乙○○的朋友。參
          以被告乙○○及己○○當天被丙○○當場查獲後，於同年月二十九日應被
          害人丙○○之要求簽定一紙承租契約。而觀之該承租約係由被告乙○○為
          承租人，被告己○○擔任見證人，惟被告甲○○並未在契約上簽名。倘被
          告甲○○當時確有在現場，被害人豈有未要求其一併簽字之理。被告周久
          貴之供述，顯有迴護其另一友人之嫌；而被害人前後不一之指述，亦不足
          為被告甲○○不利之認定。從而被告甲○○當時確未在現場等情，應可認
          定。
二、另被告、被害人及證人丁○○，對於被告三人究竟偷竊鷹架之數量如何，供述互
    不一致。惟被告三人既係將竊得之鷹架轉賣予丁○○且曾與被害人丙○○簽定承
    租契約，則參諸被告簽立於丁○○之切結書及與丙○○簽定之契約書所載之鷹架
    數量，應認被告自被害人庚○○竊得之鷹架數量為四百三十八支，而自丙○○竊
    得之鷹架數量為二百十七支。又被害人庚○○固證稱：放置鷹架之處所，是位於
    竹林內之一片空地，出入口有以鐵鍊上鎖，並提出照片為證。惟觀之被害人提出
    之照片可知，其出入口之鐵鍊，並無法防止人員進入該片空地，尚難認係刑法第
    三百二十一條第二款之安全設備。再被害人丙○○亦稱：其放置鷹架之場所，有
    以圍牆圍起，出入口亦以同樣之方式，以鐵鍊上鎖。惟查，鐵鍊既非安全設備，
    且被告等人係以貨車自出入口駛入戴運鷹架，自無毀越牆垣之情事，均附此敘明
    。
三、綜上所述，本件事證明確，被告三人犯行可堪認定。
四、核被告三人所為，係犯刑法第三百二十一條第一項第四款之結夥三人以上竊盜罪
    。被告三人間，就竊取被害人庚○○鷹架之犯行，及被告乙○○、己○○與姓名
    年籍不詳之成年男子間，就竊取被害人丙○○鷹架之犯行，有犯意之聯絡及行為
    之分擔，應為共同正犯。又被告乙○○、己○○先後二次結夥竊盜之行為，時間
    緊接，所犯罪名相同，顯係基於概括犯意為之，為連續犯，應依刑法第五十六條
    之規定論以一罪，並依法加重其刑。爰審酌被告結夥三人竊盜，破壞社會治安，
    及所竊得之財物僅為鷹架，惟尚未完全賠償被害人之損失及被告甲○○僅參與共
    同竊盜庚○○之鷹架等一切情狀，分別量處如主文所示之刑，被告甲○○部分並
    諭知易科罰金之折算標準，以示儆懲。
據上論斷，應依刑事訴訟法第二百九十九條第一項前段、刑法第二十八條、第五十六
條、第三百二十一條第四款，判決如主文。
中      華      民      國      九十一    年      四      月    十      日
                                  臺灣高雄地方法院刑事第二庭
                                      審判長法  官  宋明中
                                            法  官  劉定安
                                            法  官  高英賓
右正本證明與原本無異。
如不服本判決，應於判決送達後十日內，向本院提出上訴狀。
                                            書記官  林雯琪
中      華      民      國      九十一    年      四      月    十      日
附錄論罪科刑法條：
中華民國刑法第三百二十一條
 (加重竊盜罪)
犯竊盜罪而有左列情形之一者，處六月以上五年以下有期徒刑：
一  於夜間侵入住宅或有人居住之建築物、船艦，或隱匿其內而犯之者。
二  毀越門扇、牆垣或其他安全設備而犯之者。
三  攜帶兇器而犯之者。
四  結夥三人以上而犯之者。
五  乘火災、水災或其他災害之際而犯之者。
六  在車站或埠頭而犯之者。
前項之未遂罰之。
